---
title: "warmup_915"
author: "xuefei.qin"
date: "`r format(Sys.time(), '%Y-%m-%d %H:%M:%S')`"
output: 
 html_document:
    code_folding: hide
    number_sections: true
    toc: true
    toc_float:  
        collapsed: false
---

```{r setup, include=FALSE}
knitr::opts_chunk$set(echo = T, warning = FALSE, message = FALSE)
knitr::opts_knit$set(root.dir = '~/Rworkfile/warm_up_coupon/all-vender/')
options(scipen = 15) 
## Environment settings 
options(java.parameters = "-Xmx8g") 
library(DBI) 
library(rJava) 
library(RJDBC) 
# library(Hmisc) 
library(dplyr) 
library(stringr) 
library(data.table) 
library(ggplot2)
library(scales)
library(plotly)
library(reshape)
library(tidyr)
library(lubridate)
library(readxl)
history_data.source <- 1
data.source <- 0
if (data.source == 0) {
    source('~/Rworkfile/baseconn.R')
}

```

```{r fetch data from database}
#各商家的预热活动
activities <- read.csv('coupon_sent_summary.csv', header = T, na.strings = '') %>%
    mutate(start_time1 = ymd_hms(start),
           end_time1 = ymd_hms(end))
    
times <- activities %>%
    select(activity, vender_id, start_time1, end_time1) %>%
    unique()

#fetch data from database

# 先把历史下单用户找出来，这部分数据只需要跑一次

if(history_data.source == 0) {
    #获取商家的名字
    vender_name.sql <- "SELECT id, vender_name
                        from dmall_oop.vender"
    
    vender_name <- dbGetQuery(conn, vender_name.sql)
    
    fwrite(vender_name, file = 'vender_name.csv')
    
    for ( i in 1:nrow(times)) {
        # print(Sys.time())
         # i <- 16
        activity_s = times$activity[i]
        vender_id_s = times$vender_id[i]
        start_time <- as.character(times$start_time1[i]) 
        base_day <- substr(start_time, 1,10)
        # print(i)
        
        users_mark.sql <- sprintf("SELECT '%s' as activity,
                                            vender_id,
                                            webuser_id,
                                            '%s' base_day,
                                            to_date(max(order_create_time)) last_order_date
                                    FROM dmall_order.wm_order
                                    WHERE vender_id = %s
                                        and order_type = 1
                                        AND sale_type < 3
                                        AND dt >= '20150101'
                                        AND order_status <> 128
                                        AND order_create_time <= '%s'
                                    GROUP BY '%s',vender_id,
                                             webuser_id,
                                             '%s'", activity_s, base_day, 
                                   vender_id_s, start_time, activity_s, base_day)
        # writeLines(users_mark.sql)
        users_mark_data <- dbGetQuery(conn, users_mark.sql)
        users_mark_data2 <- users_mark_data %>%
            mutate(interval_days = as.numeric(ymd(base_day) - ymd(last_order_date)),
                   mark = case_when(interval_days <= 30 ~ '0-30' ,
                                interval_days <= 60 ~ '31-60',
                                interval_days <= 90 ~ '61-90',
                                interval_days >90 ~ '90_beyond'))
        if (i == 1) {
            
            fwrite(users_mark_data2, file = 'users_mark_data2.csv')
            
        } else {
            
            fwrite(users_mark_data2, file = 'users_mark_data2.csv', append = T)
            
        }
        
        
    }
    
} 
    
vender_name <- fread("vender_name.csv", na.strings = '', encoding = 'UTF-8')
users_mark_data2 <-  fread('users_mark_data2.csv', na.strings = '', 
                               encoding = 'UTF-8',showProgress = F) %>%
        unique() %>%
        left_join(vender_name, by = c("vender_id" = 'id'))
    

# 每天的DAU和领券数据
if (data.source == 0) {
    
    #预热期间的DAU
    for ( i in 1:nrow(times)) {
         # i <- 16
        # print(Sys.time())
        activity_s = times$activity[i]
        vender_id_s = times$vender_id[i]
        start_time <- as.character(times$start_time1[i]) 
        end_time <- as.character(times$end_time1[i]) 
        dt_begin <-  gsub('-', '', as.Date(start_time) - 1)
        dt_end <-  gsub('-', '', as.Date(end_time) + 1)
        task_id_list <- activities %>%
            filter(vender_id == vender_id_s, activity == activity_s) %>%
            select(task_id)
        # print(i)
        #日活，用户拿明细数据，方便给用户打标（新老用户）
        DAU.sql <- sprintf("SELECT '%s' activity,
                                   %s vender_id,
                                   user_id,
                                   to_date(receive_time) receive_date
                            FROM dmall_dm_userprofile.events a
                            LEFT JOIN dm_data.dim_store b ON a.store_id = cast(b.store_id AS string)
                            WHERE dt >= '%s'
                              and dt <= '%s'
                              AND a.receive_time BETWEEN '%s' AND '%s'
                              and a.page_title not in ('click_address',
                                                        'click_message',
                                                        'click_all',
                                                        '自由购',
                                                        '会员码',
                                                        '扫一扫')
                              and a.event_code not in ('app_push_reach',
                                                        'wxmini_pv',
                                                        'wxmini_click')
                              and  b.vender_id = %s
                           group by '%s',%s ,user_id, to_date(receive_time)",
                           activity_s,vender_id_s, 
                           dt_begin, dt_end, start_time, end_time, 
                           vender_id_s, activity_s,vender_id_s)
         # writeLines(DAU.sql)
         dau_original <- try(dbGetQuery(conn, DAU.sql), silent = T)
         
         if (class(dau_original) == 'try-error'){
            fwrite(dau_original, file = 'error_message.txt')
             
         }
         # test_dau  <- dbGetQuery(conn, DAU.sql)
         #领券的用户，也是明细数据。
         click_coupon_users.sql <- sprintf("select '%s' activity, 
                                                   %s vender_id,
                                                    user_id, 
                                                    to_date(created) create_dat
                                            FROM dmall_pandora.user_tasks_reward
                                            WHERE task_id IN (%s)
                                              AND dt >= '%s'
                                              and dt <= '%s'
                                              AND created >= '%s'
                                              AND created <= '%s'
                                              and status = 1
                                            group by '%s',%s, user_id, to_date(created)
                                ",
                                activity_s, vender_id_s, 
                                paste(task_id_list$task_id, collapse = ','),
                                dt_begin, dt_end, start_time, end_time, activity_s,
                                vender_id_s)

         # writeLines(click_coupon_users.sql)
         click_coupon_users_original <- try(dbGetQuery(conn, click_coupon_users.sql),silent = T)
         if (class(click_coupon_users_original) == 'try-error'){
            fwrite(click_coupon_users_original, file = 'error_message1.txt')
             
         }
         #预热活动开始前用户打标         
        
        dau_users_mark1 <- dau_original %>%
            mutate(user_id = as.numeric(user_id)) %>%
            left_join(users_mark_data2, by = c('user_id' =  'webuser_id','activity', 'vender_id')) %>%
            mutate(mark = ifelse(is.na(mark), 'new_user', mark)) %>%
            select(activity, vender_id, user_id, receive_date, mark) %>%
            filter(!is.na(user_id))
        
        coupon_users_mark1 <- click_coupon_users_original %>%
            left_join(users_mark_data2, by = c('user_id' =  'webuser_id', 'activity', 'vender_id')) %>%
            mutate(mark = ifelse(is.na(mark), 'new_user', mark)) %>%
            select(activity, vender_id, user_id, create_dat, mark)

        if (i == 1) {
            
            fwrite(dau_users_mark1, file = 'dau_users_mark1.csv')
            fwrite(coupon_users_mark1, file = 'coupon_users_mark1.csv')
            
            
        } else {
            
            fwrite(dau_users_mark1, file = 'dau_users_mark1.csv', append = T, showProgress = F)
            fwrite(coupon_users_mark1, file = 'coupon_users_mark1.csv', append = T, showProgress = F)
           
        }
        
    }
   
} 

# 全部的数据
dau_users_mark1 <- fread('dau_users_mark1.csv', na.strings = '', encoding = 'UTF-8', showProgress = F) %>%
    unique() %>%
    left_join(vender_name, by = c("vender_id" = 'id'))
coupon_users_mark1 <- fread('coupon_users_mark1.csv', na.strings = '', 
                            encoding = 'UTF-8',showProgress = F) %>%
    unique() %>%
    left_join(vender_name, by = c("vender_id" = 'id'))
# 
# dau_users_mark1 %>%
#     summarise(max_vender_id = max(vender_id),
#               max_date = max(receive_date))

# coupon_users_mark1 %>%
#     summarise(max_vender_id = max(vender_id),
#               max_date = max(create_dat))
```

```{r}
#可以下载的table
buildDTtable <- function(df, table.caption, page_len = 10){
                         #page_len = 10){ 
    # df_name = deparse(substitute(df)) 
    DT.table = DT::datatable(
        df,   
        caption = table.caption, filter = 'top',   
        extensions = 'Buttons',
        escape = FALSE,
        rownames = TRUE,
        options = list(dom = 'Blfrtip',
                       pageLength = page_len, 
                       lengthMenu = c(5, 10, 15, 20, 50), 
                       buttons = 
                           list('colvis', list(
                               extend = 'collection',
                               buttons = list(list(extend='csv',
                                                   filename = table.caption),
                                              list(extend='excel',
                                                   filename = table.caption),
                                              list(extend='pdf',
                                                   filename= table.caption)),
                               text = 'Download'
                           )),
                        scrollX = TRUE,
                        scrollY = TRUE
                       #  pageLength = nrow(fullData),
                       #  order=list(list(2,'desc'))))
        )
        )
    return(DT.table) 
}
```


# 预热期间基本信息

`r activities$activity[1]`预热活动情况如下表所示。其中activity为预热活动名称，vender_id为商家id，start为预热开始时间，end为预热结束时间。

```{r}
buildDTtable(activities %>%
                  left_join(vender_name, by = c("vender_id" = 'id')) %>%
                  select(activity, vender_id, vender_name, start, end) %>%
                  unique(), '各商家预热活动开始时间')
```


优惠券种类的具体情况如下表所示。

```{r}
coupon_detail <- read_excel('coupon_detail.xlsx') %>%
     left_join(vender_name, by = c("vender_id" = 'id')) %>%
     select(activity, vender_id, vender_name, name, 'quota-value')
buildDTtable(coupon_detail, '各商家优惠券详情')
```



# 预热期间的DAU、领券数量、领取率

DAU计算的是除page_title为'click_address','click_message', 'click_all','自由购', '会员码','扫一扫',event_code中除'app_push_reach','wxmini_pv', 'wxmini_click'外的所有点击行为的用户数。

## 按天计算

每天的DAU，按天对用户不重复计数。一个用户一个预热活动不同天内领券，会计算两次。每天的领券用户计算类似DAU。

```{r}
day_dau <- dau_users_mark1 %>%
    group_by(activity, vender_name, receive_date) %>%
    summarise(users_cnt = n_distinct(user_id)) %>%
    ungroup() 
```

**DAU和领取人数的散点图**

下表中"fos"为当天的领券完成进度。

```{r}
#每天的领券目标
target <- read_excel("target.xlsx") %>%
    mutate(warm_up_date = ymd(warm_up_date))

day_coupon_users <- coupon_users_mark1 %>%
    group_by(activity, vender_name, create_dat) %>%
    summarise(coupon_users_cnt = n_distinct(user_id))

day_dau_coupon <-  day_coupon_users %>%
    left_join(day_dau, by = c('activity', 'vender_name', 'create_dat' = 'receive_date')) %>%
    mutate(transrate = sprintf('%.1f%%',coupon_users_cnt/users_cnt*100)) %>%
    group_by(activity,vender_name) %>%
    mutate(day_order = 1:length(activity),
           create_dat1 = ymd(create_dat)) %>%
    ungroup() %>%
    left_join(vender_name, by = 'vender_name') %>%
    left_join(target, by = c('id' = 'vender_id', 'create_dat1' = 'warm_up_date')) %>%
    mutate(fos = sprintf("%.1f%%", coupon_users_cnt/pre_by_day*100),
           fos1 = coupon_users_cnt/pre_by_day) 
   
    
buildDTtable(day_dau_coupon %>%
                 select(-c(create_dat1, id, pre_by_day, pre_cusum, pre_fos,
                           fos1, target)), '每天的UV和领券人数')


#DAU和领取人数的散点图
ggplotly(
ggplot(day_dau_coupon, aes(x = users_cnt/10000, y = coupon_users_cnt/10000, text = create_dat)) +
    geom_point(aes(colour = vender_name)) +
    # theme(axis.title.x = element_blank(),
    #       axis.text.x = element_blank(),
    #       axis.ticks.x = element_blank()) +
    ggtitle('领取人数/DAU') +
    xlab('UV/万人') + ylab('领取人数/万人') + facet_wrap(~ vender_name,nrow = 4, scales = 'fix'),
tooltip = c('x','y','text','vender_name')

)

```

**每天领券任务的完成率**

```{r}
ggplotly(
ggplot(day_dau_coupon, aes(x = create_dat, y = fos1, group = vender_name, text = fos)) + 
    geom_line(aes(color = vender_name)) +
    scale_y_continuous(labels = percent) +
    xlab("date") + ylab("fos") +
    # geom_text(aes(label = fos)) +
    theme(
          axis.text.x = element_blank(),
          axis.ticks.x = element_blank()),
tooltip = c("x", 'fos', 'group')
)
```


## 按天去重累计计算

以上按天计算会受到用户多次领券的影响，无法知道每天实际新增的领券用户数。为了剔除多次领券用户的影响，计算按天去重累计的用户数。

**UV**

每个预热活动按天去重累计的UV，如果某个用户再一个预热活动内多次领券，只会算在第一次领券的那天。


```{r}
cumsum_day_dau <- dau_users_mark1 %>%
    group_by(activity, vender_name, user_id) %>%
    summarise(min_receive_date = min(receive_date)) %>%
    group_by(activity, vender_name,  min_receive_date) %>%
    summarise(users_cnt = n_distinct(user_id)) %>%
    group_by(activity, vender_name) %>%
    mutate(cumsum_users_cnt = cumsum(users_cnt))

```

**累计去重领取人数和累计领取率**

```{r}
cumsum_coupon_users <- coupon_users_mark1 %>%
        group_by(activity, vender_name, user_id) %>%
        summarise(min_create_date = min(create_dat)) %>%
        group_by(activity, vender_name, min_create_date) %>%
        summarise(coupon_users_cnt = n_distinct(user_id)) %>%
        group_by(activity, vender_name) %>%
        mutate(cumsum_coupon_users_cnt = cumsum(coupon_users_cnt)) %>%
        ungroup() 
        

cumsum_dau_coupon <-  cumsum_coupon_users %>%
    left_join(cumsum_day_dau, by = c('activity'= 'activity', 
                                     'vender_name' = 'vender_name', 
                                     'min_create_date' = 'min_receive_date')) %>%
    mutate(transrate = sprintf('%.1f%%',cumsum_coupon_users_cnt/cumsum_users_cnt*100),
           transrate1 = cumsum_coupon_users_cnt/cumsum_users_cnt)

buildDTtable(cumsum_dau_coupon %>%
                  select(activity,vender_name, min_create_date, cumsum_coupon_users_cnt, cumsum_users_cnt, transrate),'累计的UV和领券人数')

#累计领取人数
ggplotly(
ggplot(cumsum_dau_coupon %>%
           group_by(activity, vender_name) %>%
           mutate(day_order = 1:length(activity))
           , aes(x = day_order, y = cumsum_coupon_users_cnt)) +
    geom_line(aes(group = vender_name, colour = vender_name)) +
    ggtitle('累计领取人数')

)

#累计领取率

ggplotly(
ggplot(cumsum_dau_coupon %>%
           group_by(activity, vender_name) %>%
           mutate(day_order = 1:length(activity)),
       aes(x = day_order, y = transrate1)) +
    geom_line(aes(group = vender_name, colour =vender_name)) +
    ggtitle('累计领取率'))


```

## 按活动计算

下表中‘coupon_user_cnt’为活动期间领券人数，‘users_cnt’为活动期间UV，‘transrate’为领券人数占UV的比例，‘target’为领券的目标值，‘fos’为已经领券人数占目标领券人数的比例，‘pre_fos1’为‘fos’的预估值。

```{r}
period_dau <- dau_users_mark1 %>%
    group_by(activity, vender_id, vender_name) %>%
    summarise(users_cnt = n_distinct(user_id)) %>%
    ungroup() 

period_coupon_users <- coupon_users_mark1 %>%
    group_by(activity, vender_id, vender_name) %>%
    summarise(coupon_users_cnt = n_distinct(user_id)) %>%
    ungroup()

period_target <- target %>%
    filter(warm_up_date == Sys.Date())

period_dau_coupon <- period_coupon_users %>%
    left_join(period_dau, by = c('activity', 'vender_name', 'vender_id')) %>%
    mutate(transrate = sprintf('%.1f%%',coupon_users_cnt/users_cnt*100),
           transrate1 = coupon_users_cnt/users_cnt) %>%
    left_join(period_target, by = 'vender_id') %>%
    mutate(fos = sprintf('%.1f%%', coupon_users_cnt/target*100),
           pre_fos1 = sprintf('%.1f%%',pre_fos*100)) %>%
    mutate(balance = coupon_users_cnt/target - pre_fos)



buildDTtable(period_dau_coupon %>%
                  select(-c(transrate1, vender_id, warm_up_date, pre_by_day, pre_fos,
                            pre_cusum, balance )), '按活动计算的领券率')

ggplotly(
ggplot(period_dau_coupon, aes(x = factor(vender_id), y = transrate1)) + 
    geom_bar(stat = 'identity', aes(fill = vender_name)) +
    # theme(axis.title.x = element_blank(),
    #       axis.text.x = element_blank(),
    #       axis.ticks.x = element_blank()) +
    scale_y_continuous(labels = percent) + geom_text(aes(label = transrate)) +
    xlab('vender_id') +
    geom_hline(yintercept = sum(period_dau_coupon$coupon_users_cnt)/sum(period_dau_coupon$users_cnt)),
tooltip = c("vender_name")
    
) 
```


**预热活动的平均领取率是：`r sprintf('%.1f%%',sum(period_dau_coupon$coupon_users_cnt)/sum(period_dau_coupon$users_cnt)*100)`**。  
请重点关注领取率低于平均值的商家。


**累计领券目标达成**

y轴是‘fos-pre_fos1’的值（balance）。

```{r}
ggplotly(
ggplot(period_dau_coupon, aes(x = factor(vender_id), y = balance))+
    geom_bar(stat = 'identity', aes(fill = vender_name)) +
    xlab("vender_id")
    
    ,
tooltip = c('fill', 'y', 'text')
)

```

## 重点用户领券情况

重点用户指预热活动开始前有过线上订单的用户。

这里以每个商家预热开始的当天为基期，将有过线上单的用户最后一次订单时间与基期相减，然后再按照0-30，31-60，61-90,90天以上对用户进行划分，计算不同分组用户中领券用户的占比。


```{r}
#90天用户的总数
finnal_users_mark  <- users_mark_data2 %>%
    group_by(activity, vender_id, vender_name, mark) %>%
    summarise(total_users_cnt = n_distinct(webuser_id)) %>%
    ungroup() 

#活动期间90天内用户的领券情况
old_users_coupon <- coupon_users_mark1 %>%
    mutate(users_groups = mark) %>%
    group_by(activity, vender_id, vender_name, users_groups) %>%
    summarise(coupon_users_cnt = n_distinct(user_id)) %>%
    left_join(finnal_users_mark, by = c('activity', 'vender_name','vender_id', 'users_groups' = 'mark')) %>%
    mutate(rate = sprintf('%.1f%%',coupon_users_cnt/total_users_cnt*100),
           rate1 = coupon_users_cnt/total_users_cnt)

buildDTtable(old_users_coupon %>%
                  filter(users_groups != 'new_user') %>%
                  select(-rate1), '重点用户的领券情况')

mean_old_users <- old_users_coupon %>%
    filter(users_groups != 'new_user') %>%
    group_by(users_groups) %>%
    summarise(total_coupon = sum(coupon_users_cnt),
              total_users = sum(total_users_cnt)) %>%
    ungroup() %>%
    mutate(mean_rate = total_coupon/total_users) %>%
    select(users_groups, mean_rate)

ggplotly(
ggplot(old_users_coupon %>% filter(users_groups != 'new_user'),
       aes(x = factor(vender_id), y = rate1, text = rate)) + 
    geom_bar(stat = 'identity', aes(fill = vender_name)) + 
    scale_y_continuous(labels = percent) +
    xlab('vender_id') +
    facet_wrap(~users_groups) +
    geom_hline(aes(yintercept = mean_rate), mean_old_users),
tooltip = c('vender_name','rate')
    
)

```

## 新用户领券情况

```{r}
#预热期间新用户数
total_newusers <- dau_users_mark1 %>%
    filter(mark == 'new_user')%>%
    group_by(activity, vender_id, vender_name, mark) %>%
    summarise(total_users_cnt = n_distinct(user_id)) %>%
    ungroup()

new_user_coupon <- coupon_users_mark1 %>%
    filter(mark == 'new_user')%>%
    group_by(activity, vender_name, vender_id, mark) %>%
    summarise(coupon_users_cnt = n_distinct(user_id)) %>%
    left_join(total_newusers, by = c('activity', 'vender_name', 'vender_id', 'mark')) %>%
    mutate(rate = sprintf('%.1f%%',coupon_users_cnt/total_users_cnt*100),
           rate1 = coupon_users_cnt/total_users_cnt)

buildDTtable(new_user_coupon %>%
                  select(-rate1),'新用户的领券情况')

ggplotly(
ggplot(new_user_coupon,
       aes(x = factor(vender_id), y = rate1, text = rate)) + 
    geom_bar(stat = 'identity', aes(fill = vender_name)) + 
    scale_y_continuous(labels = percent) +
    geom_text(aes(label = rate)) +
    xlab('vender_id') +
    geom_hline(yintercept =  sum(new_user_coupon$coupon_users_cnt)/sum(new_user_coupon$total_users_cnt)),
tooltip = c('vender_name','rate')
    
)


```

## 领券用户中不同组用户占比

```{r}
# library(RColorBrewer)
ggplotly(
ggplot(old_users_coupon, 
       aes(x = factor(vender_id),
           y = coupon_users_cnt,
           text = vender_name)) + 
    geom_bar(stat = 'identity', aes(fill = users_groups), position = 'fill') +  
    xlab('vender_id') +
    scale_fill_brewer(type = 'div', palette = 'Oranges') +
    scale_y_continuous(labels = percent),
tooltip = c('y', 'fill', 'vender_name')
)

```
